【裁判字號】    97,交聲,210
【裁判日期】    970805
【裁判案由】    聲明異議
【裁判全文】
臺灣屏東地方法院交通事件裁定
97年交聲字第210號
移送機關  交通部公路總局高雄區監理所屏東監理站
異議人即  甲○○
受處分人
上列異議人因違反道路交通管理處罰條例事件，對於交通部公路
總局屏東監理站屏監違字第裁82-TA0000000號違反道路交通管理
事件裁決聲明異議，本院裁定如下：
    主  文
異議駁回。
    理  由
一、本件處分意旨略以：受處分人甲○○於民國97年2 月12日13
    時46分駕駛車號ZT-5178 號自用小客貨車，行駛至台九線公
    路439.6 公里南興段時（該處速限為每小時70公里），為警
    測得其車速達每小時87公里，超速17公里，其情節依道路交
    通管理處罰條例第40條及違反道路交通管理事件統一裁罰基
    準及處理細則第43、45、67條等規定，應處罰鍰新臺幣1,60
    0 元並記違規點數1 點。
二、本件異議意旨略以：法律並未規定警察機關可以同一台測速
    器對南、北雙向測速，否則警察大可購置衛星在空中同時對
    全台取締違規超速。又該測速器置於北向路旁，卻同時針對
    北上及南下車道同時取締，對反方向車道駕駛有設陷阱之疑
    ，蓋駕駛人會誤以為該測速器是針對順向駕駛進行取締，進
    而造成駕駛人疏於注意而超速。如果測速器欲針對北上及南
    下車輛取締，亦應立牌告知，又當時車輛非其駕駛，其不知
    有無超速，爰聲明異議云云。
三、經查：
    (一)異議人之車輛，於上開時、地，違規超速達17公里，經臺
      東縣警察局以非固定式超速雷達自動測速照相儀器採證後
      ，依道路交通管理處罰條例之規定向監理機關舉發，再由
      交通部公路總局屏東監理站於97年4 月18日裁決異議人罰
      鍰新臺幣1,600 元並記違規點數1 點。該舉發機關所使用
      之測速儀係採雷達自動測速，非感應線圈式測速儀，且已
      通過經濟部標準檢驗局雷達速儀檢定合格在案，其合格單
      號碼為JOGA0000000A、JOGA0000000B，檢定日期為96年11
      月19日、有效期限為97年11月30日等情，有前開裁決書影
      本、臺東縣警察局97年4 月2 日東警交字第0970002625號
      函、採證照片影本及台東縣警察局舉發違反道路交通管理
      事件通知單影本各1 分附卷可考。
    (二)異議人雖以前開情詞為辯，惟查現行交通法令並無針對測
      速儀器之設置及採證，應與受測車輛「同向」或「對向」
      之限制規定，亦無針對如一測速器同時雙向測速時，應向
      駕駛人立牌告知之規定。警方為遏阻用路人之僥倖心理，
      有效取締惡性違規事件，在不違反法律強制或禁止規定之
      範圍內對違規車輛所進行之採證及舉發作為，均難謂有不
      當之處。異議人雖又主張其被舉發之時間，違規車輛並非
      由其駕駛，故其不知有無超速云云，然警察機關以雷達測
      速器測速拍照查獲本件違規後，即依道路交通管理處罰條
      例之規定，依查得之車號，逕行舉發異議人即車主甲○○
      ，而異議人於收受舉發單後，並未認為受舉發之違規行為
      應歸責他人，而依道路交通管理處罰條例第85條規定，於
      舉發違反道路交通事件通知單應到案日期前，檢附相關證
      據及應歸責人相關證明文件，向處罰機關告知應歸責人，
      故監理機關依據舉發內容，逕行處罰汽車所有人，於法亦
      無違誤。況且本件異議人對於被測地點之測速器位置均能
      指述歷歷，忽又辯稱車輛非其駕駛，不知有無超速，前後
      陳述矛盾，所辯自難採信。準此，異議人據上開理由請求
      撤銷原處分，均無可採，應予駁回。
四、據上論斷，應依道路交通管理處罰條例第87條第2 項，道路
    交通案件處理辦法第19條，裁定如主文。
中    華    民    國    97    年    8     月    5     日
                  交通法庭      法  官  王以齊
以上正本證明與原本無異。
如不服本裁定應於裁定送達後五日內向本院提出抗告書狀敘述抗
告之理由抗告於臺灣高等法院高雄分院。
                                書記官  蔡進吉
中    華    民    國    97    年    8     月    5     日


司法院資訊處製作；財團法人民間司法改革基金會備份。
